臺灣臺中地方法院刑事判決　　　　　　　100年度訴字第360號
公　訴　人　臺灣臺中地方法院檢察署檢察官
被　　　告　JANKET SO.
指定辯護人　本院公設辯護人梁乃莉
上列被告因毒品危害防制條例案件，經檢察官提起公訴（99年度
偵字第25110號），本院判決如下：
    主    文
JANKET SOMMAI運輸第二級毒品，處有期徒刑年捌月，並於刑
之執行完畢或赦免後，驅逐出境。附表編號1所示之第二級毒品
均沒收銷燬之，附表編號2之物沒收。
    犯罪事實
一、JANKET SOMMAI（宋麥）為泰國藉逃逸外勞，明知甲基安非
    他命為我國公告列管為毒品危害防制條例第2條第2項第2款
    之第二級毒品，不得運輸及持有，竟於民國99年10月23日，
    經姓名年籍不詳、綽號「老大」之泰國籍成年男子誘以事成
    之後，可得新台幣（下同）2,000元之代價後，基於運輸第
    二級毒品甲基安非他命之不法犯意，答應為「老大」運輸第
    二級毒品交付予其所指定之人，並依「老大」之囑咐，於99
    年10月25日21時許，前往臺中巿北屯區○○路某7─11便利
    商旁天橋柱子處，以其所有如附表編號2之行動電話與「老
    大」確認後，依「老大」指示，拿取「老大」事前已分裝好
    ，並藏放於塑膠盒1只（未扣案）內之附表編號1所示之第二
    級毒品甲基安非他命共22包及附表編號3所示之吸食器1組後
    ，攜帶於身上皮包內，並隨即啟程欲將上開毒品及吸食器運
    往臺中縣太平市（現改制為臺中市太平區）某泰國籍外勞聚
    集之工廠，交付予「老大」指定之某泰籍外勞。嗣於99年10
    月25日23時許，JANKET SOMMAI在行經臺中縣潭子鄉（現改
    制為臺中市潭子區○○○路與仁愛路口時，因闖越紅燈，為
    警攔查，而扣得其所運輸之附表編號1之第二級毒品甲基安
    非他命22包及附表編號2、3所示之物，始查悉上情。
二、案經臺中縣警察局（現改制為臺中市政府警察局）豐原分局
    報告臺灣臺中地方法院檢察署檢察官偵查起訴。
    理    由
壹、證據能力部分：
    按被告以外之人於審判外之陳述，雖不符刑事訴訟法第159
    條之1 至第159 條之4 之規定，而經當事人於審判程序同意
    作為證據，法院審酌該言詞陳述或書面陳述作成時之情況，
    認為適當者，亦得為證據。當事人、代理人或辯護人於法院
    調查證據時，知有第159 條第1 項不得為證據之情形，而未
    於言詞辯論終結前聲明異議者，視為有前項之同意，刑事訴
    訟法第159 條之5 定有明文。查本案全部卷證，公訴人、被
    告及其辯護人均未爭執其證據能力，本院復衡以該等證據作
    成時之情況，並無違法取證之瑕疵，認以之作為證據應屬適
    當，是本案所引用之下列各項證據，均有證據能力，合先敘
    明。
貳、得心證之理由：
一、上開犯罪事實，迭經被告JANKET SOMMAI於警詢、偵查及本
    院審理中坦認不諱，且有被告被警查獲當時之照片6張在卷
    可參（偵查卷第32至第34頁），及附表編號1至2所示之物品
    扣案可資佐證（偵查卷第27至第30頁）。其中附表編號1之
    毒品22包，經送鑑定結果，均檢出甲基安非他命成分，送驗
    數量共計：3.0888公克，驗餘數量共計：3.0654公克，有行
    政院衛生署草屯療養院99年10月27日草療鑑字第0991000249
    號鑑定書附卷可稽（本院卷第29至第32頁），而觀之上開查
    獲之第二級毒品甲基安非他命數量非微，應係被告代為他人
    運輸無誤，從而，本件被告自白應與事實相符。本案事證明
    確，被告運輸第二級毒品之犯行，洵堪認定。
二、按甲基安非他命係屬毒品危害防制條例第2條第2項第2款所
    列之第二級毒品，未經許可，不得運輸，且毒品危害防制條
    例第4條所稱之運輸毒品罪，不以國外輸入國內或國內輸出
    國外為限，其在國內運輸者亦屬之（司法院36年院解字第35
    41號、37年院解字第3853號解釋意旨參照）。次按毒品危害
    防制條例所謂之「運輸」，指本於運輸意思而搬運輸送而言
    ，倘有意圖，一有搬運輸送之行為犯罪即已成立，並非以運
    抵目的地為完成犯罪之要件。因此應以起運為著手，以運離
    現場為其既遂，則運輸毒品罪，並不以兩地間毒品直接運送
    移轉存置於特定地點為限，其以迂迴、輾轉方法，利用不相
    同之運輸工具、方法將特定之毒品移轉運送至最終目的者，
    其各階段之運送行為，均不失為運輸行為之一種，此即為運
    輸毒品罪之犯罪構成要件之行為。（最高法院92年度台上字
    第5426號、95年度台上字第6577號判決意旨可資參照）。是
    核被告所為，係犯毒品危害防制條例第4條第2項之運輸第二
    級毒品罪。被告運輸第二級毒品甲基安非他命而持有第二級
    毒品甲基安非他命之低度行為，已被其運輸之高度行為所吸
    收，不另論罪。又被告於偵查及審判中自白上開運輸毒品犯
    行，應依毒品危害防制條例第17條第2項減輕其刑。爰審酌
    被告為泰國籍外勞，智識程度不高，經他人以金錢利誘即允
    代為運送毒品，雖其尚未真正取得不法報酬，然其所運輸第
    二級毒品之數量非微，所為對國民健康產生潛在危害，但念
    其犯後始終坦承犯行，表達其悔意，態度尚佳等一切情狀，
    量處如主文所示之刑。又查被告為泰國籍人士，其在吾國境
    內運輸毒品，受有期徒刑以上刑之宣告，本院認應併依刑法
    第95條規定，諭知於刑之執行完畢或赦免後驅逐出境，以資
    懲儆。又扣案如附表編號1所示之甲基安非他命22包（驗餘
    數量共計3.0654公克），為查獲之第二級毒品，應依毒品危
    害防制條例第18條第1項前段之規定，沒收銷燬之，至送驗
    時所耗損之毒品，既已滅失，不另為沒收銷燬之諭知。另附
    表編號2之行動電話，為被告所有用以與「老大」聯繫運送
    毒品所用之物，業據被告供承在卷（本院卷第55頁），為供
    作本件犯罪所用之物，應依同條例第19條第1項前段規定諭
    知沒收。至未扣案之塑膠盒1只，雖係用放置附表編號1所示
    之毒品，然非屬被告所有，及附表編號3之吸食器非被告所
    有，亦與本件犯罪無關聯，爰均不予宣告沒收，併予敘明。
據上論斷，應依刑事訴訟法第299條第1項前段，毒品危害防制條
例第4條第2項、第17條第2項、第18條第1項前段、第19條第1項
，刑法第11條、第95條，判決如主文。
本案經檢察官張國強到庭執行職務。
中    華    民    國   100    年    3     月    22    日
                  刑事第十五庭  審判長法  官  劉國賓
                                      法  官  鄭舜元
                                      法  官  柯雅惠
以上正本證明與原本無異。
如不服本判決應於收受判決後10日內向本院提出上訴書狀，並應
敘述具體理由；其未敘述上訴理由者，應於上訴期間屆滿後20日
內向本院補提理由書（均須按他造當事人之人數附繕本）「切勿
逕送上級法院」。
                                書記官  廖健雄
中    華    民    國   100    年    3     月    22    日
 附表：
┌──┬─────────┬──────────────┐
│編號│物品名稱          │備                        註│
├──┼─────────┼──────────────┤
│1   │甲基安非他命22包  │(1)檢體編號：B0000000       │
│    │                  │   送驗數量：0.1420公克     │
│    │                  │   驗餘數量：0.1411公克     │
│    │                  │(2)檢體編號：B0000000       │
│    │                  │   送驗數量：0.1459公克     │
│    │                  │   驗餘數量：0.1447公克     │
│    │                  │(3)檢體編號：B0000000       │
│    │                  │   送驗數量：0.1535公克     │
│    │                  │   驗餘數量：0.1521公克     │
│    │                  │(4)檢體編號：B0000000       │
│    │                  │   送驗數量：0.1635公克     │
│    │                  │   驗餘數量：0.1625公克     │
│    │                  │(5)檢體編號：B0000000       │
│    │                  │   送驗數量：0.1310公克     │
│    │                  │   驗餘數量：0.1297公克     │
│    │                  │(6)檢體編號：B0000000       │
│    │                  │   送驗數量：0.1462公克     │
│    │                  │   驗餘數量：0.1450公克     │
│    │                  │(7)檢體編號：B0000000       │
│    │                  │   送驗數量：0.1242公克     │
│    │                  │   驗餘數量：0.1231公克     │
│    │                  │(8)檢體編號：B0000000       │
│    │                  │   送驗數量：0.1440公克     │
│    │                  │   驗餘數量：0.1431公克     │
│    │                  │(9)檢體編號：B0000000       │
│    │                  │   送驗數量：0.1577公克     │
│    │                  │   驗餘數量：0.1570公克     │
│    │                  │(10)檢體編號：B0000000      │
│    │                  │    送驗數量：0.1515公克    │
│    │                  │    驗餘數量：0.1503公克    │
│    │                  │(11)檢體編號：B0000000      │
│    │                  │    送驗數量：0.1400公克    │
│    │                  │    驗餘數量：0.1394公克    │
│    │                  │(12)檢體編號：B0000000      │
│    │                  │    送驗數量：0.1581公克    │
│    │                  │    驗餘數量：0.1574公克    │
│    │                  │(13)檢體編號：B0000000      │
│    │                  │    送驗數量：0.1432公克    │
│    │                  │    驗餘數量：0.1421公克    │
│    │                  │(14)檢體編號：B0000000      │
│    │                  │    送驗數量：0.0736公克    │
│    │                  │    驗餘數量：0.0731公克    │
│    │                  │(15)檢體編號：B0000000      │
│    │                  │    送驗數量：0.1369公克    │
│    │                  │    驗餘數量：0.1354公克    │
│    │                  │(16)檢體編號：B0000000      │
│    │                  │    送驗數量：0.1541公克    │
│    │                  │    驗餘數量：0.1534公克    │
│    │                  │(17)檢體編號：B0000000      │
│    │                  │    送驗數量：0.1504公克    │
│    │                  │    驗餘數量：0.1494公克    │
│    │                  │(18)檢體編號：B0000000      │
│    │                  │    送驗數量：0.1290公克    │
│    │                  │    驗餘數量：0.1281公克    │
│    │                  │(19)檢體編號：B0000000      │
│    │                  │    送驗數量：0.1590公克    │
│    │                  │    驗餘數量：0.1582公克    │
│    │                  │(20)檢體編號：B0000000      │
│    │                  │    送驗數量：0.1304公克    │
│    │                  │    驗餘數量：0.1274公克    │
│    │                  │(21)檢體編號：B0000000      │
│    │                  │    送驗數量：0.1216公克    │
│    │                  │    驗餘數量：0.1205公克    │
│    │                  │(22)檢體編號：B0000000      │
│    │                  │    送驗數量：0.1330公克    │
│    │                  │    驗餘數量：0.1324公克    │
│    │                  │                            │
│    │                  │送驗數量共計：3.0888公克    │
│    │                  │驗餘數量共計：3.0654公克    │
├──┼─────────┼──────────────┤
│2   │行動電話1支（門號 │JANKET SOMMAI（宋麥）所有   │
│    │0000000000，含SIM │                            │
│    │卡1張）           │                            │
├──┼─────────┼──────────────┤
│3   │吸食器1組         │與本案犯罪無關聯            │
└──┴─────────┴──────────────┘
附錄
毒品危害防制條例第4條：
製造、運輸、販賣第一級毒品者，處死刑或無期徒刑；處無期徒
刑者，得併科新臺幣二千萬元以下罰金。
製造、運輸、販賣第二級毒品者，處無期徒刑或七年以上有期徒
刑，得併科新臺幣一千萬元以下罰金。
製造、運輸、販賣第三級毒品者，處五年以上有期徒刑，得併科
新臺幣七百萬元以下罰金。
製造、運輸、販賣第四級毒品者，處三年以上十年以下有期徒刑
，得併科新臺幣三百萬元以下罰金。
製造、運輸、販賣專供製造或施用毒品之器具者，處一年以上七
下有期徒刑，得併科新臺幣一百萬元以下罰金。
前五項之未遂犯罰之。